# 求助陈版主，教育类企业核算的疑问

提问人：liuweisheng 时间：2021-11-05 14:33:05
教育类公司，本公司为主要责任人，无劳务人员。职工的工资支出现金流是放在支付给职工还是购买商品接收劳务支付的现金。因为对于教育公司而言，职工本身就是本公司的“商品”，其他支出极少。
谢谢版主解惑

回答人：chenyiwei
既然确定这些职工符合会计上对“职工”的定义，则其薪酬应作为“支付给职工以及为职工支付的现金”。